【裁判字號】    98,訴,155
【裁判日期】    980825
【裁判案由】    毒品危害防制條例
【裁判全文】
臺灣士林地方法院刑事判決
公  訴  人  臺灣士林地方法院檢察署檢察官
被      告  丁○○
                    （現因另案於臺灣臺北監獄執行中）
指定辯護人  林嫦芬律師
被      告  癸○○
                      樓
                    （現羈押於臺灣士林看守所）
選任辯護人  陳繼民律師
被      告  壬○○
                    （現羈押於臺灣士林看守所）
選任辯護人  屠啟文律師
被      告  庚○○
                    （現羈押於臺灣士林看守所）
選任辯護人  沈銀和律師
被      告  戊○○
                    （現羈押於臺灣士林看守所）
選任辯護人  甲○○律師
            己○○律師
            乙○○律師
上列被告等因違反毒品危害防制條例案件，經檢察官提起公訴（
98年度偵字第4109、5428 號） ，本院判決如下：
    主  文
丁○○共同製造第二級毒品，未遂，處有期徒刑伍年。扣案如附
表一編號3 、5 、7 、10至13所示之物；如附表二編號1 至4 、
6 至22、24至37、39至40所示之物；如附表三編號1 至24、26至
29所示之物，及如附表四、五所示之物，均沒收。
癸○○共同製造第二級毒品，未遂，處有期徒刑肆年。扣案如附
表一編號3 、5 、7 、10至13所示之物；如附表二編號1 至4 、
6 至22、24至37、39至40所示之物；如附表三編號1 至24、26至
29所示之物，及如附表四、五所示之物，均沒收。
壬○○共同製造第二級毒品，未遂，處有期徒刑肆年。扣案如附
表一編號3 、5 、7 、10至13所示之物；如附表二編號1 至4 、
6 至22、24至37、39至40所示之物；如附表三編號1 至24、26至
29所示之物，及如附表四、五所示之物，均沒收。
庚○○共同製造第二級毒品，未遂，處有期徒刑肆年。扣案如附
表一編號3 、5 、7 、10至13所示之物；如附表二編號1 至4 、
6 至22、24至37、39至40所示之物；如附表三編號1 至24、26至
29所示之物，及如附表四、五所示之物，均沒收。
戊○○共同製造第二級毒品，未遂，累犯，處有期徒刑肆年陸月
。扣案如附表一編號3 、5 、7 、10至13所示之物；如附表二編
號1 至4 、6 至22、24至37、39至40所示之物；如附表三編號1
至24、26至29所示之物，及如附表四、五所示之物，均沒收。
    事  實
一、丁○○曾於民國92年間，因違反槍砲彈藥刀械管制案件，經
    臺灣臺北地方法院於92年10月28日，以92年度訴字1248號判
    決處有期徒刑4 年，罰金500000元，後經臺灣高等法院於93
    年3 月23日以92年度上訴字第4306號駁回上訴，再由最高法
    院於93年6 月17日以93年度台上字第3055號駁回上訴確定，
    並於95年3 月24日假釋接續執行罰金易服勞役至95年9 月20
    日出監，嗣經撤銷假釋，應執行殘刑有期徒刑1 年1 月1 日
    ，現在監執行中（尚未構成累犯）。而戊○○前於85年間，
    因犯妨害秩序案件，經臺灣臺北地方法院於94年11月30日，
    以85年度訴字2071號判決處有期徒刑4 月，後經上訴臺灣高
    等法院於96年7 月17日，以95年度上訴字第3409號撤銷原判
    決，減為有期徒刑2 月，於96年8 月6 日確定，並於97年1
    月4 日易科罰金執行完畢（構成累犯）。
二、詎丁○○、戊○○均猶不知惕勵，明知甲基安非他命係毒品
    危害防制條例第2 條第2 項所列之第二級毒品，不得非法製
    造、販賣，竟於98年1 月間與癸○○、壬○○、庚○○、丑
    ○○（尚未到案，現經本院囑託拘提中）基於製造第二級毒
    品甲基安非他命之犯意聯絡，約定由丁○○提供自不詳管道
    取得之製造第二級毒品甲基安非他命程式，並負責教導以「
    紅磷製毒法」製造甲基安非他命（起訴書誤植為安非他命）
    ，即以第一階段先從感冒藥粉中萃取麻黃鹼（即將感冒藥粉
    加水加入二甲笨、氫氧化鈉攪拌，再加入鹽酸混合），第二
    階段加入試劑後經過加熱反應（即將已萃取麻黃鹼混入紅磷
    或碘、水等後燒煮，製成甲基安非他命半成品「液態甲基安
    非他命」），第三階段則進行純化結晶（即加入強鹼萃取分
    離後，再加入強酸，待結晶過濾蒸乾）之方式，而製造第二
    級毒品甲基安非他命晶體，復共同計劃製造甲基安非他命供
    販賣之用，而推由壬○○、癸○○出面負責聯絡購毒下線。
    其等6 人間上開謀議既定，乃先由壬○○、癸○○、庚○○
    、戊○○、丑○○等人共同出資購買「紅磷製毒法」所需製
    造甲基安非他命之感冒藥錠、化學原料、器具及相關設備，
    復推由丁○○出面以新臺幣（下同）45000 元之價格向不詳
    之人購入製毒原料感冒藥錠。而於98年2 月間某日，其等為
    隱密進行丁○○所取得製造甲基安非他命程式之實際操作，
    以避免遭人查覺，遂由戊○○覓得在臺北縣中和市○○路○
    段125 號鐵皮屋後方附近山區某處，再由丁○○當場教導壬○○、癸○○、庚○○、戊○○、丑○○等人以上揭「紅磷
    製毒法」程式製造甲基安非他命，其等並於現場實際操作、
    試驗，惟尚未完成製造出甲基安非他命之結晶成品，待其等
    均明瞭上開製毒程式流程後，隨即著手開始製造，且為逃避
    警方查緝，乃決定以分工之方式，將製造甲基安非他命的流
    程分階段，由不同人在不同地點完成，並自98年2 月底某日
    起，由壬○○、癸○○、庚○○在不知情之梁瑄彤所承租位
    於臺北縣汐止市○○街83巷48號13樓之住處，負責上揭製造
    甲基安非他命程式的第一階段，即使用如附表二所示之感冒
    藥粉、化學原料、器具及相關設備萃取麻黃鹼，再將萃取出
    之麻黃鹼交給丑○○，而由戊○○、丑○○在丑○○所承租
    位於臺北縣中和市○○街202 巷55號3 樓之租屋處所，負責
    上揭製造甲基安非他命程式的第二階段及第三階段，即以如
    附表三所示之化學原料、器具，進行加熱及純化結晶，惟其
    間丑○○等人僅就壬○○、癸○○、庚○○等人萃取出之麻
    黃鹼進行第二階段之加熱程序，製成甲基安非他命半成品「
    液態甲基安非他命」，尚未及完成第三階段純化結晶程序即
    因為警查獲未能達到製造完成之結果而未遂。另自開始著手
    至分工製造第二級毒品過程中，其等6 人則多以使用行動電
    話通話之方式，互相聯絡相關製造第二級毒品事宜，其中丁○○使用門號0000000000、0000000000，壬○○使用門號00
    00000000、0000000000，癸○○使用門號0000000000，庚○○使用門號0000000000，戊○○使用門號0000000000，丑○○使用門號0000000000。嗣經警多日監控，待時機成熟，而
    於98年3 月10日晚上11時30分許，持拘票在臺北縣中和市○○街202 巷53號3 樓將戊○○拘提到案，並扣得附表三編號
    1 至24、26至29所示，丑○○、戊○○等人所有，供丑○○
    等人犯本件製造第二級毒品未遂罪所用之物，及丑○○所有
    ，而與本件犯罪無涉之如附表三編號25所示之物。又先後於
    同年3 月11日凌晨1 時許及1 時40分許，在臺北縣汐止市○○街83巷48號13樓，分別將丁○○、壬○○、癸○○、庚○○等人拘提到案，復經其等之同意，各於如附表一、二所載
    之時間及地點，執行搜索而分別扣得附表一編號3 、5 、7
    、10至13所示，丁○○所有，供丁○○等人犯本件製造第二
    級毒品未遂罪所用之物，及丁○○所有，而與本件犯罪無涉
    之如附表一編號1 、2 、4 、6 、8 、9 所示之物；附表二
    編號1 至37、39至40所示，壬○○等人所有，供壬○○等人
    犯本件製造第二級毒品未遂罪所用之物，及非壬○○等人所
    有，亦與本件犯罪無涉之如附表二編號38所示之物。再於98
    年3 月24日警方借提壬○○與癸○○外出查證，乃在臺北縣
    中和市○○路○ 段125 號附近，起獲壬○○等人提煉麻黃鹼
    所用之如附表四所示，壬○○等人所有，供壬○○等人犯本
    件製造第二級毒品未遂罪所用之物。另於癸○○因本案經本
    院裁定羈押進入臺灣士林看守所時所交付保管之物品中，發
    現並扣得如附表五所示，癸○○所有，供癸○○等人犯本件
    製造第二級毒品未遂罪所用之物。
三、案經內政部警政署刑事警察局移送臺灣士林地方法院檢察署
    檢察偵查起訴。
    理  由
壹、證據能力方面：
一、按刑事訴訟法採行直接審理原則及言詞審理原則，並保障被
    告之反對詰問權，於刑事訴訟法第159 條第1 項明定被告以
    外之人於審判外之言詞或書面陳述，除法律有規定者外，原
    則上不得作為證據。然為兼顧現實需要及真實之發現，乃本
    於例外從嚴之立場，許於具備必要性及可信性之特別情況下
    ，例外地承認其有證據能力。而被告以外之人於檢察事務官
    、司法警察官或司法警察調查中所為之陳述，基於實體發現
    真實之訴訟目的，依第159 條之2 規定，如與審判中之陳述
    不符時，經比較結果，其先前之陳述，相對具有較可信之特
    別情況，且為證明犯罪事實存否所必要者，或於審判中有第
    159 條之3 各款情形之一，經證明其調查中所為陳述具有可
    信之特別情況，且為證明犯罪事實之存否所必要者，則例外
    地賦與證據能力。次按刑事訴訟法第159 條之1 所規定被告
    以外之人於偵查中向檢察官所為之陳述，除顯有不可信之情
    況者外，得為證據。其立法理由係以偵查中對被告以外之人
    所為之偵查筆錄，或被告以外之人向檢察官所提之書面陳述
    ，性質上均屬傳聞證據，且常為認定被告有罪之證據，自理
    論上言，如未予被告反對詰問、適當辯解之機會，一律准其
    為證據，似與當事人進行主義之精神不無扞格之處，對被告
    之防禦權亦有所妨礙，然刑事訴訟法規定檢察官代表國家偵
    查犯罪、實施公訴，依法有訊問被告、證人、鑑定人之權，
    且實務運作時，偵查中檢察官向被告以外之人所取得之陳述
    ，原則上均能遵守法律規定，不致違法取供，其可信性甚高
    ，為兼顧理論與實務，而對被告以外之人於偵查中向檢察官
    所為之陳述，除顯有不可信之情況者外，得為證據。乃同法
    第159 條第1 項所謂得作為證據之「法律有規定者」之一，
    為有關證據能力之規定，係屬於證據容許性之範疇。而被告
    之反對詰問權係指訴訟上被告有在公判庭當面詰問證人，以
    求發現真實之權利，此與證據能力係指符合法律所規定之證
    據適格，而得成為證明犯罪事實存在與否之證據資格，性質
    上並非相同。茲就本案公訴人引為證明被告丁○○、癸○○
    、壬○○、庚○○、戊○○犯罪事實之證據方法，關於證據
    能力認定如下：
（一）證人即被告丁○○、癸○○、壬○○、庚○○、戊○○及
      證人辛○○、子○○於警詢中所為陳述，均為被告以外之
      人於審判外之陳述，屬傳聞證據，而被告丁○○、庚○○
      、戊○○之指定辯護人、選任辯護人已分別於本院準備程
      序就上開供述之證據能力有提出爭執（見本院98年5 月21
      日、98年6 月5 日準備程序筆錄），本院審酌該陳述作成
      之狀況，並考量於本院審理時證人丁○○、癸○○、壬○○、庚○○、戊○○、辛○○、子○○均已到庭具結作證
      ，並經檢、辯雙方為交互詰問，因認上開證人於警詢所為
      之陳述，尚與刑事訴訟法第159 條之2 或第159 條之3 所
      定情形不相符合，復查無其他得例外取得證據能力之法律
      依據，該項證據方法應予排除，不得作為本案證明被告等
      有罪之依據。
（二）證人即被告丁○○、癸○○、壬○○、庚○○、戊○○，
      及證人辛○○、子○○於檢察官訊問時所為證述，為被告
      以外之人於審判外之陳述，屬傳聞證據，而被告丁○○、
      庚○○、戊○○之指定辯護人、選任辯護人已分別於本院
      準備程序就上開供述之證據能力有提出爭執（見本院98年
      5 月21日、98年6 月5 日準備程序筆錄），本院審酌證人
      丁○○、癸○○、壬○○、庚○○、戊○○、辛○○、子
      ○○業經檢察官告知具結之義務及偽證之處罰後具結而為
      陳述，且並無何顯有不可信之情況，認得為本案證據。
（三）次按偵查犯罪機關依法定程序監聽之錄音，如已踐行調查
      證據程序，非不可採為認定犯罪事實之基礎，此觀刑事訴
      訟法第165 條之1 第2 項之規定自明。又監聽錄音製作之
      譯文，如僅為偵查犯罪機關單方面製作，而被告或訴訟關
      係人對其真實性復有爭執，法院自應依上開規定勘驗該監
      聽之錄音踐行調查證據之程序，以確認該監聽錄音譯文之
      真實性，定其取捨，不得逕以該監聽錄音之譯文，採為認
      定被告有罪之基礎。亦即警察機關對犯罪嫌疑人依法監聽
      電話所製作之通訊監察紀錄譯文，為該監聽電話錄音之「
      派生證據」，若被告對該通訊監察紀錄譯文有所爭執，而
      就監聽電話錄音帶又無直接播放勘驗之困難，在未辨明該
      監察紀錄譯文之真正時，自不能遽以該通訊監察紀錄譯文
      採為論罪之基礎。準此，是項監聽譯文倘係公務員（員警
      ）依法定程序而取得，被告或訴訟關係人就其真實性復無
      爭執（即不否認譯文所載對話內容之真實無偽），法院並
      曾依刑事訴訟法第165 條第1 項規定，踐行證據調查之法
      定程序，向被告宣讀或告以要旨，則其自得採為認定被告
      有罪之基礎，而有證據能力（參照最高法院96年度臺上字
      第7147號判決意旨可資參照）。查本件卷附被告丁○○所
      使用門號0000000000、0000000000行動電話；被告壬○○
      所使用門號0000000000、0000000000行動電話；被告癸○○所使用門號0000000000行動電話；被告庚○○所使用門
      號0000000000行動電話；被告戊○○所使用門號00000000
      00行動電話；被告丑○○所使用門號0000000000行動電話
      之通訊監察譯文（見98年度聲拘字第33號偵查卷第112 頁
      以下），被告戊○○之選任辯護人均未抗辯該段時間之通
      訊監察有違反通訊保障及監察法所定法定程序，且被告戊○○之選任護人亦陳明不爭執通訊監察譯文內容之真正性
      （見本院98年6 月5 日準備程序筆錄），且上揭通訊監察
      譯文亦經本院於審理時踐行刑事訴訟法第165 條第1 項之
      法定程序，揆諸上開說明，上揭通訊監察譯文應有證據能
      力，而被告戊○○之選任辯護人指稱該通訊監察譯文屬審
      判外之陳述，無證據能力乙節，尚有誤會，亦無足採。
（四）除前述本院認定無證據能力，不得作為證據之證據方法外
      ，本案所引用之供述及非供述證據，經本院依法踐行調查
      證據程序，檢察官、被告丁○○、癸○○、壬○○、庚○○、戊○○及其等之指定辯護人、選任辯護人均不爭執各
      該證據之證據能力，且亦查無依法應排除其證據能力之情
      形，是後述所引用證據之證據能力均無疑義。
貳、實體方面：
一、訊據被告癸○○、壬○○、庚○○對其等基於製造第二級毒
    品甲基安非他命之犯意聯絡，於上揭時、地，共同以被告丁○○所教導之方式，負責上揭製造甲基安非他命程式的第一
    階段，即使用如附表二所示之感冒藥粉、化學原料、器具及
    相關設備萃取麻黃鹼，並已將萃取出之麻黃鹼交給同案被告
    丑○○以製造甲基安非他命之事實坦白承認，而被告丁○○
    亦坦承伊有提供製造第二級毒品甲基安非他命程式，並有教
    導被告癸○○等人如何提煉麻黃素以製造甲基安非他命，被
    告癸○○等人也有去做製造第二級毒品甲基安非他命的第1
    個階段等情，惟辯稱：伊有把同案被告丑○○在中和市住處
    製作甲基安非他命之情形偷拍下去，交給基隆市警察局第二
    分局偵查隊小隊長丙○○以舉發丑○○製造毒品之犯行云云
    。另被告戊○○固供認被告丁○○等人第一次在山區試做甲
    基安非他命時，伊有在現場，當天是伊帶路帶他們去山區的
    ，而伊也知道被告壬○○等人在作甲基安非他命等節，惟矢
    口否認有何共同製造第二級毒品未遂犯行，並以伊只有幫助
    當時在場的被告壬○○等人之意思，並沒有與本案其餘被告
    共同製造第二級毒品之犯意，更沒有參與製造行為，伊也不
    是在現場被查到的，當天伊是因為丑○○出國前交代伊去買
    保鮮盒，說證人辛○○會幫伊開門，並叫伊把丑○○住處內
    冰箱下面燒杯內的液體放到保鮮盒再放入冰箱，但伊不知道
    那是什麼東西等語置辯。惟查：
（一）上揭事實業據被告癸○○、壬○○、庚○○就其等所涉製
      造第二級毒品未遂部分坦承不諱，並經證人梁瑄彤於檢察
      官訊問時就被告壬○○、癸○○、庚○○於98年3 月11日
      為警查獲前有自行進出使用伊所承租位於臺北縣汐止市○○街83巷48號13樓之住處等節結證在卷（見98年度偵字第
      4109號偵查卷一第360-363 頁），且由證人即同案被告丑
      ○○之女友辛○○就上開位於臺北縣中和市○○街202 巷
      55號3 樓之處所為伊男友丑○○之租屋處，平日係丑○○
      在使用居住，而被告戊○○於98年3 月10日晚間，有偕同
      子○○帶幾個保鮮盒至上址丑○○之租屋處，說要來拿東
      西，拿什麼東西沒有說，他們到場有開啟冰箱，被告戊○○就拿出像是玻璃容器裝的液體，然後又把它放回去，被
      告戊○○並問伊「你明天有沒有空，我會再過來拿」，伊
      說「我不知道」，他們就走了等情形，於檢察官訊問、本
      院審理時結證述甚詳（見98年度偵字第4109號偵查卷一第
      354-357 頁、本院98年7 月7 日審判筆錄），另證人子○○亦於檢察官訊問時就伊曾親自見聞本案被告癸○○等人
      共同討論如何製造甲基安非他命一節結證明確在卷（見同
      上偵查卷第344-352 頁），而本案被告丁○○等人自開始
      著手至分工製造第二級毒品過程中，以使用行動電話通話
      之方式，互相聯絡相關製造第二級毒品事宜之通話內容，
      則有被告丁○○所使用門號0000000000、0000000000行動
      電話；被告壬○○所使用門號0000000000、0000000000行
      動電話；被告癸○○所使用門號0000000000行動電話；被
      告庚○○所使用門號0000000000行動電話；被告戊○○所
      使用門號0000000000行動電話；被告丑○○所使用門號00
      00000000行動電話之通訊監察譯文在卷可稽，此外，復有
      附表二、三所示處所之現場照片；臺北縣中和市○○路○
      段125 號後上山區現場照片各1 件附卷足佐（附於98年度
      偵字第5428號偵查卷第262-327 頁、第256-260 頁），及
      被告丁○○所有，供被告丁○○等人犯本件製造第二級毒
      品未遂罪所用之如附表一編號3 、5 、7 、10至13所示之
      物；被告壬○○等人所有，供被告壬○○等人犯本件製造
      第二級毒品未遂罪所用之如附表二編號1 至4 、6 至22、
      24至37、39至40所示之物；被告戊○○等人所有，供同案
      被告丑○○等人犯本件製造第二級毒品未遂罪所用之如附
      表三編號1 至24、26至29所示之物；被告癸○○、壬○○
      等人所有，均供被告壬○○等人犯本件製造第二級毒品未
      遂罪所用之如附表四、五所示之物扣案為證，而扣案如附
      表六所示之物，經送請內政部警政署刑事警察局進行鑑定
      ，鑑定結果亦詳如附表六鑑定結果欄所載，有該局98年4
      月28日刑鑑字第09800350 96 號鑑定書在卷可憑。
（二）被告丁○○固辯以伊有向基隆市警察局第二分局偵查隊小
      隊長丙○○舉發同案被告丑○○本件製造毒品之犯行云云
      ，惟證人丙○○於本院審理時結證稱：被告丁○○是伊的
      線民，在查獲當天向伊表示有此案件，被告丁○○有與伊
      見面，他說有這件案子線索要提供。本件還沒有製作檢舉
      筆錄，因為資料還不齊全，針對本件之檢舉情資，被告丁○○沒有向伊表示他有教導本件其他被告如何製作甲基安
      非他命，本案件的破獲與基隆市警察局第二分局沒有關係
      等語屬實在卷（見本院98年8 月6 日審判筆錄），足見被
      告丁○○係於伊為上開犯行後，在為警查獲前始向證人丙○○舉發本案其他被告涉有製造毒品犯行，並隱匿伊個人
      已參與之部分，自無何自首之意，更無涉伊自始所具有共
      同製造第二級毒品之犯意，是認被告丁○○上開所辯情節
      並不影響其本件犯行之成立，亦不足為其有利之認定。
（三）被告戊○○雖以前揭情詞置辯，惟顯與上開事證有間，已
      難遽採，況證人子○○於本院審理時並結證稱：被告戊○○有叫伊領1 萬多元，伊親自把領的錢交給被告丁○○，
      說是要買感冒藥等語在卷，則見被告戊○○就本案曾出資
      購買製毒原料，且佐以證人即被告壬○○於檢察官訊問時
      結證稱：被告戊○○有參與，‧‧伊、庚○○、癸○○、
      丑○○、戊○○一起看丁○○如何分離麻黃鹼等語（見98
      年度偵字第4109號偵查卷一第322 頁），證人即被告庚○○於檢察官訊問時亦結證：（問：有幾個人在聊和製作安
      非他命有關的事？）我、壬○○、癸○○、丑○○，後來
      戊○○及丁○○才來等語（見98年度偵字第4109號偵查卷
      二第89頁），及被告戊○○於本院準備程序供承伊知悉被
      告壬○○等人在做甲基安非他命，而伊有帶被告壬○○等
      人去山區試做，並且在場等情（見本院98年5 月21日準備
      程序筆錄），益徵被告戊○○就上開製造第二級毒品未遂
      犯行，與本案其餘被告間具有犯意聯絡、行為分擔，而非
      僅止於幫助其餘被告犯罪之意思，職是，被告戊○○上開
      所辯應係事後卸責之詞，委無足取。
（四）查實務上常見「紅磷法」製作甲基安非他命，除 (假)麻
      黃毒品先驅原料外，尚需紅磷、氫碘酸或碘、水等，置
      入燒瓶加裝迴流裝置加熱，即可製成甲基安非他命半成品
      （液態甲基安非他命），另經加入強鹼成自由態萃取分離
      後，再加入強酸，待其結晶過濾後蒸乾（即為純化），即
      可製成甲基安非他命晶體，有內政部警政署刑事警察局98
      年7 月1 日刑鑑字第0980081211號函在卷可考（附於本院
      卷一），準此，本案雖於附表三所示時、地，扣得如附表
      三編號2 、6 、7 所示之其中含有第二級毒品甲基安非他
      命成分之液體，惟依前揭公訴人所認定本案被告丁○○等
      人所採取之「紅磷法」製作甲基安非他命之過程，足認液
      態甲基安非他命僅屬半成品，即尚須完成純化階段，製造
      過程始得以完成而產生成品甲基安非他命晶體，基此，要
      無從據本案扣得之上開證物以認定被告丁○○等人所為已
      達成純化之階段，而製成甲基安非他命晶體，即應認製造
      第二級毒品行為尚屬未遂。況毒品危害防制條例之立法目
      的，乃為規範麻醉藥品及影響精神物質，以防止其流用、
      濫用，因之於第2 條明定該條例所稱毒品，係指具有成癮
      性、濫用性及對社會危害性之麻醉藥品與其製品及影響精
      神物質與其製品。含有該等藥品、物質成分者，倘非可供
      施用，因無成癮性、濫用性及對社會危害性可言，即非該
      條例所列管之毒品。從而所製造之毒品，若因製造程序未
      完成，尚未可供施用，仍非屬毒品危害防制條例所指之毒
      品，其製造之行為應僅該當於該條例之製造毒品未遂罪，
      亦有最高法院98年台上字第3366號判決意旨可參。
（五）再者，依所前述，本案係由被告丁○○等6 人共同謀議，
      並由被告壬○○、癸○○、庚○○、戊○○及同案被告丑
      ○○等人共同出資購買「紅磷製毒法」所需製造甲基安非
      他命之感冒藥錠、化學原料、器具及相關設備，復推由被
      告丁○○出面向不詳之人購入製毒原料感冒藥錠，而後決
      議由被告壬○○、癸○○、庚○○在上開臺北縣汐止市○○街83巷48號13樓處所，負責上揭製造甲基安非他命程式
      的第一階段，另被告戊○○、同案被告丑○○則在上址丑
      ○○租屋處所，負責上揭製造甲基安非他命程式的第二階
      段及第三階段，從而，被告丁○○、癸○○、壬○○、庚○○、戊○○與同案被告丑○○間，就上開製造第二級毒
      品未遂犯行，有犯意聯絡及行為分擔一節，堪以認定。
（六）綜上，本件事證明確，被告丁○○、癸○○、壬○○、庚○○、戊○○上揭犯行足可認定，均應依法論科。
二、按甲基安非他命係屬毒品危害防制條例第2 條第2 項第2 款
    所列管之第二級毒品。核被告丁○○、癸○○、壬○○、庚○○、戊○○於上開時、地，製造第二級毒品甲基安非他命
    ，而未製造完成第二級毒品甲基安非他命成品之所為，均係
    犯毒品危害防制條例第4 條第6 項、第2 項之製造第二級毒
    品未遂罪。公訴人雖據以被告壬○○、癸○○與他人之電話
    通話內容（即分別指出98年度聲拘字第33號偵查卷第134 頁
    最後1 通通聯譯文「通話人為被告壬○○、小豪」、同卷第
    154 頁倒數第2 通通聯譯文「通話人為被告癸○○、不詳男
    子」），及證人子○○於檢察官訊問時具結後所為：伊曾試
    用過被告等人所製造出的甲基安非他命等語之證詞，而認被
    告丁○○等人曾成功製造第二級毒品甲基安非他命，本件被
    告丁○○等人所為均應論以毒品危害防制條例第4 條第2 項
    之製造第二級毒品既遂罪，惟觀諸公訴人所指之上開通聯譯
    文，其中通話人為被告壬○○、小豪之該通通聯譯文內容中
    ，小豪固曾向被告壬○○提及「之前你給我的那個看有沒有
    辦法拿一些來，你昨天給我試的那個OK，看沒有沒辦法橋3
    ，可以的話我們幫忙你處理」等語，而上開通話人為被告癸○○、不詳男子之該通通聯譯文內容中，該名不詳男子乃向
    被告癸○○表示「我們這裏先挖10個給一些人試過，應該不
    過份吧」等語，然上開2 通通話內容中所言及之「那個」、
    「先挖10個」究係指何物，自用語字面判斷實非得以明確，
    而是否即指第二級毒品甲基安非他命之成品，從該2 通通聯
    譯文之全文並無法確知，況縱認上開2 通通話內容中所言及
    之物應為第二級毒品甲基安非他命，則亦尚不得遽以認定上
    開通話中所稱之第二級毒品甲基安非他命即屬被告丁○○等
    人於上開時、地，以前揭製毒方式所共同製造完成者，自要
    難僅據前揭2 通通聯譯文內容即為被告丁○○等5 人所為上
    開製造第二級毒品犯行已達既遂程度之不利認定。再者，證
    人子○○雖於檢察官訊問時結證稱：伊有1 次晚上，在被查
    獲的幾天前，被告戊○○拿1 個容器到伊家樓下，叫伊洗乾
    淨，伊就看裏面那個應該是安非他命，伊就把它拿來用火燒
    施用，品質一般；被告戊○○與壬○○、癸○○、丑○○在
    汐止那邊康寧路83巷48號13樓製造安非他命時，伊有去偷挖
    ，當時伊跟被告戊○○一起去那邊，伊沒有看到他們在作，
    但伊有看到結晶的安非他命成品夾鏈袋子裝著，大概有1個
    手掌這麼多等語（見98年度偵字第4109號偵查卷一第349 、
    350 頁），然證人子○○於本院審理時改證稱：查獲的前幾
    天，被告戊○○有到伊住處樓下拿1 個容器叫伊洗乾淨，伊
    就用水沖，伊看到有白白的粉狀，沒有結晶，粉狀數量大約
    一點點，伊沒有無把該粉末拿來吸用，檢察官是問伊怎麼施
    用的，伊自己買的和那個伊搞混，伊被抓那天，已經2 、3
    天沒有睡覺，詳細伊已經記不起來。伊有去過臺北縣汐止市
    ○○路83巷48號13樓，日期不記得，就只去過1 次，到樓上
    的大門口，但沒有進去。當時是被告癸○○、壬○○帶路，
    帶伊和被告戊○○一起去，到的時候，伊站在門口沒有進去
    ，因為伊搬東西過去。伊去康寧路該處沒有偷挖安非他命，
    伊不是在康寧路看到裝著白白粉末的夾鍵袋，伊上開於偵訊
    中所述記錯了，伊沒有跟他們偷挖安非他命，當天伊在檢察
    官訊問時精神狀況不好，伊在說什麼自己也搞不清楚等語（
    見本院98年7 月7 日審判筆錄），顯見證人子○○上開前後
    所證情節互有歧異，即難謂無瑕疵，況且縱使認為證人子○○此部分之證詞並無瑕疵，公訴人亦未舉出補強證據足使一
    般人對證人子○○上開於檢察官訊問時所證各節，無合理之
    懷疑存在，而得確信其為真實，是認亦無從據以上揭證人子
    ○○所為前後有間之單一證詞為不利被告丁○○等人認定之
    依據，據上，公訴人此部分所認容有未合，併此敘明。被告
    丁○○、癸○○、壬○○、庚○○、戊○○與同案被告丑○○間，就上開製造第二級毒品未遂犯行，有犯意聯絡及行為
    分擔，為共同正犯。再依前述，被告丁○○、癸○○、壬○○、庚○○、戊○○與同案被告丑○○已共同出資購得「紅
    磷製毒法」所需製造甲基安非他命之感冒藥錠、化學原料、
    器具及相關設備，並決定將製造甲基安非他命的流程分階段
    ，由不同人在不同地點完成，並自98年2 月底某日起，已由
    被告壬○○、癸○○、庚○○等人完成第一階段萃取出麻黃
    鹼後，交給被告戊○○、丑○○進行第二階段及第三階段加
    熱及純化結晶，惟僅進行至加熱程序，製成甲基安非他命半
    成品「液態甲基安非他命」，而尚未及完成第三階段純化結
    晶程序即因為警查獲，足見其等已著手製造第二級毒品行為
    之實施，惟並未完成製造行為，詳如前述，則其等犯罪尚屬
    未遂，均依刑法第25條第2 項規定減輕其刑。查被告戊○○
    前有如事實欄所載之犯罪科刑執行情形，有臺灣高等法院被
    告前案紀錄表1 份在卷可參，被告戊○○於前案執行完畢後
    5 年以內故意再犯本件有期徒刑以上之罪，為累犯，除就法
    定本刑無期徒刑部分不得加重外，其餘就有期徒刑、罰金部
    分，應依刑法第47條第1 項規定加重其刑，並依法先加後減
    。爰審酌被告丁○○、癸○○、壬○○、庚○○、戊○○均
    正值壯年，不思正途，為圖不法利益，竟共同謀議製造第二
    級毒品甲基安非他命，倘若製造完成成品大量流入市面，對
    於國人身心健康及社會治安危害甚鉅，所為非是，並參酌其
    等之犯罪動機、目的、手段、所生損害、犯後態度、素行，
    及其等各自參與之犯罪情節等一切情狀，分別量處如主文所
    示之刑。
三、末查，上開扣案如附表三編號1 至7 所示之物，雖因其中或
    含有第二級毒品甲基安非他命成分，惟揆諸前揭最高法院判
    決意旨，可認並非毒品危害防制條例條例所列管之毒品，自
    無庸依毒品危害防制條例第18條第1 項前段之規定，諭知沒
    收銷燬之，合先敘明。又如附表一編號3 、5 、7 、10至13
    所示之物，為被告丁○○所有，供被告丁○○等人以犯本件
    製造第二級毒品未遂罪所用之物；如附表二編號1 至4 、6
    至14、16至17、18-5、19至22、24至37、39至40所示之物，
    係被告壬○○等人所有，供被告壬○○等人犯本件製造第二
    級毒品未遂罪所用之物；如附表三編號1 至24 、26 至29所
    示之物，乃為被告戊○○等人所有，供同案被告丑○○等人
    犯本件製造第二級毒品未遂罪所用之物；如附表四、五所示
    之物，則分為被告癸○○、壬○○等人所有，均供被告壬○○等人犯本件製造第二級毒品未遂罪所用之物，業分別據被
    告丁○○、癸○○、壬○○、庚○○、戊○○於警詢、偵查
    、本院審理中供明在卷，均應依毒品危害防制條例第19條第
    1 項沒收之；如附表二編號5 、23所示之物，雖均係被告壬○○等人所有，供被告壬○○等人犯本件製造第二級毒品未
    遂罪所用之物，惟經查該2 項扣案物並未移送本院，而該2
    項扣案物品外觀係屬玻璃製品，亦易因搬運不慎致毀壞，既
    乏積極證據足以證明該2 項扣案物現仍存在，為免將來執行
    困難，則不依法宣告沒收。再按毒品危害防制條例第二條第
    二項規定，毒品依其成癮性、濫用性及對社會危害性分為四
    級，並就製造、運輸、販賣、意圖販賣而持有、以非法方法
    使人施用、引誘他人施用及轉讓等不同品項毒品之行為，分
    別定其處罰。至施用或持有第三、四級毒品，因其可罰性較
    低，故予除罪化，僅就施用及持有第一、二級毒品科以刑罰
    。惟鑑於第三、四級毒品均係管制藥品，特於同條例第十一
    條之一明定無正當理由，不得擅自持有；第十八條第一項後
    段復規定查獲之第三、四級毒品，無正當理由而擅自持有者
    ，沒入銷燬之。從而，依同條例第十八條第一項後段應沒入
    銷燬之毒品，專指查獲之施用、持有第三、四級毒品而言；
    倘係查獲之製造、運輸、販賣、意圖販賣而持有、以非法方
    法使人施用、引誘他人施用或轉讓之第三、四級毒品，既屬
    同條例相關法條明文規定處罰之犯罪行為，即非該條項應沒
    入銷燬之範圍。又同條例第十九條第一項所定「供犯罪所用
    或因犯罪所得之物」，係指犯第四條至第九條、第十二條、
    第十三條或第十四條第一項、第二項之罪所用或所得之物，
    不包括毒品本身在內，自不得為第三、四級毒品之沒收依據
    （以犯第四條第三項販賣第三級毒品罪為例，其供犯罪所用
    之物，當指「供販賣第三級毒品所用之物」而言；第三級毒
    品本身為販賣之標的，為遂行販賣該毒品使用之物，始屬「
    供犯罪《犯第四條第三項之販賣第三級毒品罪》所用之物」
    ，其理至明）。同條例對於查獲之製造、運輸、販賣、意圖
    販賣而持有、以非法方法使人施用、引誘他人施用及轉讓第
    三、四級毒品之沒收，並無特別規定，如其行為已構成犯罪
    ，則該毒品即屬不受法律保護之違禁物，應回歸刑法之適用
    ，依刑法第三十八條第一項第一款之規定沒收之（最高法院
    95年度台上字第911 號判決參照）。扣案如附表二編號15、
    18-1至18- 4 所示之物檢出「假麻黃」為第四級毒品，有
    上開刑事警察局鑑定書可憑，依上說明，即應依刑法第38條
    第1 項第1 款以違禁物沒收。另扣案如附表一編號1 、2 、
    4 、6 、8 、9 所示之物，雖均係被告丁○○所有，惟尚乏
    積極證據足以證明與本件製造第二級毒品未遂犯罪有何關連
    性；如附表三編號25所示之物，屬同案被告丑○○所有，惟
    與本件犯罪無關，及如附表二編號38所示之物，並非被告壬○○等人所有，亦與本件犯罪無涉，爰均不宣告沒收，附此
    敘明。
四、至同案被告丑○○部分，其現經本院囑託拘提，尚未到案，
    俟其到案後，本院再另行審結，附此敘明。
據上論斷，應依刑事訴訟法第299 條第1 項前段，毒品危害防制
條例第4 條第6 項、第2 項、第19條第1 項，刑法第11條、第28
條、第25條第2 項、第47條第1 項、第38條第1 項第1 款，判決
如主文。
本案經檢察官余秉甄到庭執行職務。
中    華    民    國    98    年    8     月    25    日
                    刑事第七庭  審判長法  官  劉秉鑫
                                      法  官  高雅敏
                                      法  官  王美玲
以上正本證明與原本無異。
如不服本判決，應於收受送達後10日內向本院提出上訴書狀，其
未敘述上訴理由者，應於上訴期間屆滿後20日內向本院補提理由
書狀（均須按他造當事人之人數附繕本）。
                                      書記官  蔡昀潔
中    華    民    國    98    年    8     月    25    日
附錄本案論罪科刑法條全文：
毒品危害防制條例第4條：
製造、運輸、販賣第一級毒品者，處死刑或無期徒刑；處無期徒
刑者，得併科新臺幣一千萬元以下罰金。
製造、運輸、販賣第二級毒品者，處無期徒刑或七年以上有期徒
刑，得併科新臺幣七百萬元以下罰金。
製造、運輸、販賣第三級毒品者，處五年以上有期徒刑，得併科
新臺幣五百萬元以下罰金。
製造、運輸、販賣第四級毒品者，處三年以上十年以下有期徒刑
，得併科新臺幣三百萬元以下罰金。
製造、運輸、販賣專供製造或施用毒品之器具者，處一年以上七
年以下有期徒刑，得併科新臺幣一百萬元以下罰金。
前五項之未遂犯罰之。
   （附表一）於98年3 月11日在被告丁○○所使用之車號4605-UY
             號自小客車上所查扣之物品（即編號1 至12）；
             在被告丁○○位於臺北縣淡水鎮○○路136 巷57
             號10樓之13查扣之物品（即編號13）：
   ┌──┬──────────────────────┬──────┐
   │編號│物品名稱                                    │數量        │
   ├──┼──────────────────────┼──────┤
   │1   │SONY照相機                                  │1臺         │
   ├──┼──────────────────────┼──────┤
   │2   │SONY  ERICSSON手機                          │1臺         │
   ├──┼──────────────────────┼──────┤
   │3   │摩托羅拉手機（無SIM卡，原配用門號0000000000 │1支         │
   │    │）                                          │            │
   ├──┼──────────────────────┼──────┤
   │4   │大陸無品牌手機                              │1支         │
   ├──┼──────────────────────┼──────┤
   │5   │摩托羅拉手機（SIM卡號碼：00000000000000，原 │1支         │
   │    │配用門號0000000000）                        │            │
   ├──┼──────────────────────┼──────┤
   │6   │摩托羅拉手機（無SIM卡）                     │1支         │
   ├──┼──────────────────────┼──────┤
   │7   │攪拌器                                      │1臺         │
   ├──┼──────────────────────┼──────┤
   │8   │筆記本 (LEMONEKO)                           │1本         │
   ├──┼──────────────────────┼──────┤
   │9   │筆記本(TYCO)                                │1本         │
   ├──┼──────────────────────┼──────┤
   │10  │紅磷                                        │1罐         │
   ├──┼──────────────────────┼──────┤
   │11  │EXTRA PURE REAGENT IODINE（提煉麻黃素）     │1瓶         │
   ├──┼──────────────────────┼──────┤
   │12  │氯化鈣                                      │1包         │
   ├──┼──────────────────────┼──────┤
   │13  │濾瓶（起訴書附表一漏列）                    │1瓶         │
   └──┴──────────────────────┴──────┘
   （附表二）於98年3月11日在臺北縣汐止市○○街83巷48號13樓
             查扣之物品：
   ┌──┬──────────────────────┬──────┐
   │編號│物品名稱                                    │數量        │
   ├──┼──────────────────────┼──────┤
   │1   │分離漏斗（即附表六所示B-1）                 │1組         │
   ├──┼──────────────────────┼──────┤
   │2   │甲醇                                        │1瓶         │
   ├──┼──────────────────────┼──────┤
   │3   │鐵濾網                                      │1支         │
   ├──┼──────────────────────┼──────┤
   │4   │矽利康油                                    │1瓶         │
   ├──┼──────────────────────┼──────┤
   │5   │鹽酸（未經移送到本院）                      │1瓶         │
   ├──┼──────────────────────┼──────┤
   │6   │氫氧化鈉                                    │3瓶         │
   ├──┼──────────────────────┼──────┤
   │7   │塑膠漏斗                                    │2支         │
   ├──┼──────────────────────┼──────┤
   │8   │酸鹼測試筆                                  │1組         │
   ├──┼──────────────────────┼──────┤
   │9   │鹽酸                                        │1瓶         │
   ├──┼──────────────────────┼──────┤
   │10  │量杯裝甲苯                                  │1瓶         │
   ├──┼──────────────────────┼──────┤
   │11  │量杯內裝麻黃鹼（即附表六所示B-11）          │2瓶         │
   ├──┼──────────────────────┼──────┤
   │12  │計時器                                      │1個         │
   ├──┼──────────────────────┼──────┤
   │13  │玻璃漏斗                                    │1支         │
   ├──┼──────────────────────┼──────┤
   │14  │量杯                                        │9個         │
   ├──┼──────────────────────┼──────┤
   │15  │感冒藥粉末（即附表六所示B-15）              │1袋         │
   ├──┼──────────────────────┼──────┤
   │16  │電動攪拌器                                  │1支         │
   ├──┼──────────────────────┼──────┤
   │17  │二甲苯（即附表六所示B-17）                  │8桶         │
   ├──┼──────────────────────┼──────┤
   │18  │氫氧化鈉＋二甲苯＋感冒藥粉＋水（即附表六所示│5桶         │
   │    │B-18）                                      │            │
   ├──┼──────────────────────┼──────┤
   │19  │水桶裝氫氧化鈉及二甲苯（即附表六所示B-19）  │1桶         │
   ├──┼──────────────────────┼──────┤
   │20  │磁器漏斗                                    │1支         │
   ├──┼──────────────────────┼──────┤
   │21  │濾紙                                        │1盒         │
   ├──┼──────────────────────┼──────┤
   │22  │真空原浦                                    │1臺         │
   ├──┼──────────────────────┼──────┤
   │23  │溫度計（未經移送到本院）                    │1支         │
   ├──┼──────────────────────┼──────┤
   │24  │恆溫器                                      │1臺         │
   ├──┼──────────────────────┼──────┤
   │25  │抽水管                                      │1支         │
   ├──┼──────────────────────┼──────┤
   │26  │鹽酸                                        │1箱         │
   ├──┼──────────────────────┼──────┤
   │27  │氫氧化鈉                                    │3瓶         │
   ├──┼──────────────────────┼──────┤
   │28  │紅磷（即附表六所示B-28）                    │2瓶         │
   ├──┼──────────────────────┼──────┤
   │29  │碘（即附表六所示B-29）                      │1瓶         │
   ├──┼──────────────────────┼──────┤
   │30  │標準校正溶液                                │1瓶         │
   ├──┼──────────────────────┼──────┤
   │31  │量杯濾瓶                                    │1杯         │
   ├──┼──────────────────────┼──────┤
   │32  │蒸餾瓶管                                    │1組         │
   ├──┼──────────────────────┼──────┤
   │33  │試管架                                      │1臺         │
   ├──┼──────────────────────┼──────┤
   │34  │量杯內裝精油                                │1個         │
   ├──┼──────────────────────┼──────┤
   │35  │酒精燈架                                    │1組         │
   ├──┼──────────────────────┼──────┤
   │36  │攪拌器                                      │1組         │
   ├──┼──────────────────────┼──────┤
   │37  │桶裝氫氧化鈉＋二甲苯＋感冒藥粉＋水（即附表六│1桶         │
   │    │所示B-37）                                  │            │
   ├──┼──────────────────────┼──────┤
   │38  │筆記型電腦（梁瑄彤所有）                    │1臺         │
   ├──┼──────────────────────┼──────┤
   │39  │電子磅秤                                    │1臺         │
   ├──┼──────────────────────┼──────┤
   │40  │酒精濃度測量器                              │1支         │
   └──┴──────────────────────┴──────┘
   （附表三）98年3月10日在臺北縣中和市○○街202巷55號3樓
             查扣之物品：
   ┌──┬─────────────────────┬───────┐
   │編號│物品名稱                                  │數量          │
   ├──┼─────────────────────┼───────┤
   │1   │液態安非他命                              │1盒           │
   ├──┼─────────────────────┼───────┤
   │2   │液態安非他命                              │1盒           │
   ├──┼─────────────────────┼───────┤
   │3   │液態安非他命                              │1盒           │
   ├──┼─────────────────────┼───────┤
   │4   │液態安非他命                              │1盒           │
   ├──┼─────────────────────┼───────┤
   │5   │液態安非他命                              │1盒           │
   ├──┼─────────────────────┼───────┤
   │6   │液態安非他命                              │100C.C燒杯1 杯│
   ├──┼─────────────────────┼───────┤
   │7   │液態安非他命                              │100C.C燒杯1 杯│
   ├──┼─────────────────────┼───────┤
   │8   │空保鮮盒                                  │1個           │
   ├──┼─────────────────────┼───────┤
   │9   │大燒杯5000C.C                             │1個           │
   ├──┼─────────────────────┼───────┤
   │10  │中燒杯500C.C                              │1個           │
   ├──┼─────────────────────┼───────┤
   │11  │甲醇                                      │1瓶           │
   ├──┼─────────────────────┼───────┤
   │12  │醋酸                                      │1瓶           │
   ├──┼─────────────────────┼───────┤
   │13  │酒精燈                                    │1個           │
   ├──┼─────────────────────┼───────┤
   │14  │石綿瓦                                    │1個           │
   ├──┼─────────────────────┼───────┤
   │15  │燒杯架                                    │1個           │
   ├──┼─────────────────────┼───────┤
   │16  │活性炭素                                  │1包           │
   ├──┼─────────────────────┼───────┤
   │17  │濾紙                                      │1盒           │
   ├──┼─────────────────────┼───────┤
   │18  │鹽包                                      │1盒           │
   ├──┼─────────────────────┼───────┤
   │19  │瓦斯罐                                    │2瓶           │
   ├──┼─────────────────────┼───────┤
   │20  │大鍋子（含鍋蓋）                          │1個           │
   ├──┼─────────────────────┼───────┤
   │21  │中鐵鍋（含鍋蓋）                          │1個           │
   ├──┼─────────────────────┼───────┤
   │22  │小鐵鍋                                    │1個           │
   ├──┼─────────────────────┼───────┤
   │23  │瓷盤                                      │1個           │
   ├──┼─────────────────────┼───────┤
   │24  │筆記型電腦（丑○○所有）                  │1部           │
   ├──┼─────────────────────┼───────┤
   │25  │丑○○之身份證、駕照                      │2枚           │
   ├──┼─────────────────────┼───────┤
   │26  │手機（含SIM卡，戊○○所使用）             │1支           │
   ├──┼─────────────────────┼───────┤
   │27  │手機（含SIM卡）                           │1支           │
   ├──┼─────────────────────┼───────┤
   │28  │手機（含SIM卡，戊○○所使用）             │1支           │
   ├──┼─────────────────────┼───────┤
   │29  │手機（含SIM卡）                           │1支           │
   └──┴─────────────────────┴───────┘
   （附表四）於98年3 月24日在臺北縣中和市○○路○ 段125號
             附近起獲之物品：
   ┌──┬──────────────────────┬──────┐
   │編號│物品名稱                                    │數量        │
   ├──┼──────────────────────┼──────┤
   │1   │白鐵鍋                                      │1只         │
   ├──┼──────────────────────┼──────┤
   │2   │橘色桶子                                    │3個         │
   └──┴──────────────────────┴──────┘
   （附表五）被告癸○○因本案經本院裁定羈押進入臺灣士林
             看守所時所交付保管，而與本案相關之物品：
   ┌──┬──────────────────────┬──────┐
   │編號│物品名稱                                    │數量        │
   ├──┼──────────────────────┼──────┤
   │1   │筆記本                                      │1本         │
   ├──┼──────────────────────┼──────┤
   │2   │紙張                                        │7張         │
   └──┴──────────────────────┴──────┘
   （附表六）扣案物送鑑定情形：
  ┌──┬────────┬─────────────┐
  │    │（鑑定物品編號）│                          │
  │編號│物品名稱、數量  │         鑑定結果         │
  │    │（起訴書附表編號│                          │
  │    │）              │                          │
  ├──┼────────┼─────────────┤
  │    │A-1-1、A-1-2    │一、編號A-1-1、A-2至A-4： │
  │1   │液態安非他命檢體│    經檢視均為透明液體。  │
  │    │*2 桶           │（一）驗前總毛重6845.00公 │
  │    │                │      克【包裝塑膠桶總重約│
  │    │                │      440.00公克】。      │
  ├──┼────────┤（二）1.共取43.71公克鑑定 │
  │    │A-2             │        用罄，總餘6361.29 │
  │2   │液態安非他命檢體│        公克。            │
  │    │*1 桶           │      2.均檢出"Xylene"（二│
  │    │                │        甲苯）成分。      │
  │    │                │      3.均未檢出二級毒品" │
  ├──┼────────┤        甲基安非他命"（   │
  │3   │A-3             │        Methamphetamine） │
  │    │液態安非他命檢體│        、四級毒品：毒品先│
  │    │*1 桶           │        驅原料"(假)麻黃"│
  │    │                │        【(Pseudo)ephedrin│
  │    │                │         e】等成分。      │
  ├──┼────────┤二、編號A-1-2、A-5、A-6： │
  │4   │A-4             │    經檢視均為透明液體。  │
  │    │液態安非他命檢體│（一）驗前總毛重3230.00公 │
  │    │*1 桶           │      克【包裝塑膠桶總重約│
  │    │                │      330.00公克】。      │
  │    │                │（二）1.共取47.52公克鑑定 │
  ├──┼────────┤        用罄，總餘2852.48 │
  │5   │A-5             │        公克。            │
  │    │液態安非他命檢體│      2.均檢出二級毒品"甲 │
  │    │*1 桶           │        基安非他命"（Metha│
  │    │                │        mphetamine）成分。│
  │    │                │      3.隨機抽取編號A-1-2 │
  │    │                │        ，測得純度約2%。  │
  ├──┼────────┤（三）依據抽測純度值，推估│
  │    │A-6             │      編號A-1-2 、A-5 、A-│
  │6   │液態安非他命檢體│      6 均含甲基安非他命之│
  │    │*1 桶           │      驗前總純質淨重約58. │
  │    │                │      00 公克。           │
  ├──┼────────┼─────────────┤
  │    │A-7             │編號A-7：經檢視為淡黃色液 │
  │7   │液態安非他命燒杯│體。                      │
  │    │100C.C.*1個     │（一）驗前毛重61.64公克【 │
  │    │                │      包裝玻璃杯重54.01公 │
  │    │                │      克】。              │
  │    │                │（二）1.取1.10公克鑑定用罄│
  │    │                │        ，餘6.53公克。    │
  │    │                │      2.檢出二級毒品"甲基 │
  │    │                │        安非他命"（Methamp│
  │    │                │         hetamine）成分。 │
  │    │                │      3.純度約66%，驗前純 │
  │    │                │        質淨重約5.03公克。│
  ├──┼────────┼─────────────┤
  │    │B-1             │編號B-1：經檢視為玻璃萃取 │
  │8   │分離漏斗*1個    │瓶1個，以有機溶劑洗滌後取 │
  │    │（附表二編號1） │其洗滌液鑑定。            │
  │    │                │檢出四級毒品：毒品先驅原料│
  │    │                │" 麻黃"(Ephedrine)成分。│
  ├──┼────────┼─────────────┤
  │9   │B-11-1          │編號B-11-1：經檢視為白色結│
  │    │量杯內裝麻黃鹼*1│晶及液體。                │
  │    │瓶              │（一）驗前毛重654.99公克【│
  │    │（附表二編號11）│      包裝玻璃杯及湯匙總重│
  │    │                │      約361.81公克】。    │
  │    │                │（二）1.取10.92公克鑑定用 │
  │    │                │        罄，餘282.26公克。│
  │    │                │      2.檢出"Xylene"(二甲 │
  │    │                │        苯)成分。         │
  │    │                │      3.未檢出二級毒品"甲 │
  │    │                │        基安非他命"(Metham│
  │    │                │        phetamine）、四級 │
  │    │                │        毒品：毒品先驅原料│
  │    │                │        "(假)麻黃【(Pseu│
  │    │                │        do)ephedrine】等成│
  │    │                │        分。              │
  ├──┼────────┼─────────────┤
  │10  │B-11-2          │編號B-11-2：經檢視為白色結│
  │    │量杯內裝麻黃鹼*1│晶及液體。                │
  │    │瓶              │（一）驗前毛重337.38公克【│
  │    │（附表二編號11）│      包裝玻璃杯重225.81公│
  │    │                │      克】。              │
  │    │                │（二）1.取8.66公克鑑定用罄│
  │    │                │        ，餘102.91公克。  │
  │    │                │      2.檢出"Xylene"(二甲 │
  │    │                │        苯)成分。         │
  │    │                │      3.未檢出二級毒品"甲 │
  │    │                │        基安非他命"(Metham│
  │    │                │        phetamine）、四級 │
  │    │                │        毒品：毒品先驅原料│
  │    │                │        "(假)麻黃【(Pseu│
  │    │                │         do)ephedrine】等 │
  │    │                │        成分。            │
  ├──┼────────┼─────────────┤
  │11  │B-15            │編號B-15：經檢視為白色粉末│
  │    │感冒藥粉*1袋    │。                        │
  │    │（附表二編號15）│（一）驗前毛重432.46公克【│
  │    │                │      包裝塑膠袋重14.94公 │
  │    │                │      克】。              │
  │    │                │（二）1.取0.21公克鑑定用罄│
  │    │                │        ，餘417.31公克。  │
  │    │                │      2.檢出四級毒品：毒品│
  │    │                │        先驅原料" 假麻黃│
  │    │                │         (Pseudoephedrine)│
  │    │                │        成分。            │
  │    │                │      3.純度約28%，驗前純 │
  │    │                │        質淨重約116.90公克│
  │    │                │        。                │
  ├──┼────────┼─────────────┤
  │12  │B-17-1至B-17-8  │編號B-17-1至B-17-8：經檢視│
  │    │二甲苯檢體*8桶  │均為透明液體，外觀型態均相│
  │    │（附表二編號17）│似，隨機抽取編號B-17-3酌量│
  │    │                │取樣鑑定。檢出"Xylene"(二 │
  │    │                │甲苯)成分。               │
  ├──┼────────┼─────────────┤
  │13  │B-18-1至B-18-4  │編號B-18-1至B-18-4：經檢視│
  │    │（感冒藥粉+二甲 │均為透明液體。            │
  │    │苯+氫氧化鈉+水）│（一）驗前總毛重26775.00公│
  │    │檢體*4桶        │      克【包裝塑膠桶總重約│
  │    │（附表二編號18）│      1390.00公克】。     │
  │    │                │（二）1.共取42.44公克鑑定 │
  │    │                │        用罄，餘25342.56公│
  │    │                │        克。              │
  │    │                │      2.均檢出四級毒品：毒│
  │    │                │        品先驅原料" 假麻黃│
  │    │                │        （Pseudoephedrin│
  │    │                │        e ）成分。        │
  │    │                │      3.隨機抽取編號B-18-1│
  │    │                │        ，測得純度約1%。  │
  │    │                │（三）依據抽測純度值，推估│
  │    │                │      編號B-18-1至B-18-4均│
  │    │                │      含假麻黃之驗前總純│
  │    │                │      質淨重約253.85公克。│
  ├──┼────────┼─────────────┤
  │14  │B-18-5          │編號B-18-5：經檢視為透明液│
  │    │（感冒藥粉+二甲 │體。                      │
  │    │苯+氫氧化鈉+水）│（一）驗前毛重2830.00公克 │
  │    │檢體*1桶        │      【包裝塑膠桶重460.00│
  │    │（附表二編號18）│      公克】。            │
  │    │                │（二）1.取13.55公克鑑定用 │
  │    │                │        罄，餘2356.45公克 │
  │    │                │        。                │
  │    │                │      2.檢出"Xylene"(二甲 │
  │    │                │        苯)成分。         │
  │    │                │      3.未檢出二級毒品"甲 │
  │    │                │        基安非他命"(Metham│
  │    │                │        phetamine）、四級 │
  │    │                │        毒品：毒品先驅原料│
  │    │                │        "(假)麻黃【(Pseu│
  │    │                │        do)ephedrine】等成│
  │    │                │        分。              │
  ├──┼────────┼─────────────┤
  │15  │B-19            │編號B-19：經檢視為白色結晶│
  │    │（感冒藥粉+二甲 │及液體。                  │
  │    │苯+氫氧化鈉+水）│（一）驗前毛重4730.00公克 │
  │    │檢體*1桶        │      【包裝塑膠桶重1555. │
  │    │（附表二編號19）│      00公克 】。         │
  │    │                │（二）1.取10.79公克鑑定用 │
  │    │                │        罄，餘3164.21公克 │
  │    │                │        。                │
  │    │                │      2.未檢出二級毒品"甲 │
  │    │                │        基安非他命"甲基安 │
  │    │                │        非他命"(Methamphet│
  │    │                │        amine）、四級毒品 │
  │    │                │        ：毒品先驅原料"(假│
  │    │                │        )麻黃" 【(Pseudo│
  │    │                │         )ephedrine 】等成│
  │    │                │        分                │
  │    │                │        。                │
  ├──┼────────┼─────────────┤
  │16  │B-28            │編號B-28：經檢視為褐色塑膠│
  │    │紅磷*1瓶        │瓶1瓶，內有紅褐色粉末，取 │
  │    │（附表二編號28）│酌量紅褐色粉末鑑定檢出"P" │
  │    │                │(磷)成分。                │
  ├──┼────────┼─────────────┤
  │17  │B-29            │編號B-29：經檢視為褐色玻璃│
  │    │碘*1瓶          │瓶1瓶，內有深灰色顆粒，取 │
  │    │（附表二編號29）│酌量深灰色顆粒鑑定檢出    │
  │    │                │"I2"(碘)成分 。           │
  ├──┼────────┼─────────────┤
  │18  │B-37            │編號B-37：經檢視為黃色混濁│
  │    │感冒藥粉+二甲苯+│液體。                    │
  │    │氫氧化鈉+水*1桶 │（一）驗前毛重90645.00公克│
  │    │（附表二編號37）│      【包裝塑膠桶重5365. │
  │    │                │      00公克 】。         │
  │    │                │（二）1.取14.25公克鑑定用 │
  │    │                │        罄，餘85265.75公克│
  │    │                │        。                │
  │    │                │      2.未檢出二級毒品"甲 │
  │    │                │        基安非他命"(Metham│
  │    │                │        phetamine）、四級 │
  │    │                │        毒品：毒品先驅原料│
  │    │                │        "(假)麻黃【(Pseu│
  │    │                │        do)ephedrine】等成│
  │    │                │        分。              │
  └──┴────────┴─────────────┘


司法院資訊處製作；財團法人民間司法改革基金會備份。
